【裁判字號】    95,簡抗,3
【裁判日期】    950316
【裁判案由】    
【裁判全文】
臺灣士林地方法院民事裁定  95年度簡抗字第3號
抗  告  人  甲○○
相  對  人  乙○○
上列當事人間請求清償代辦費事件，抗告人對於民國94年9月19
日本院士林簡易庭所為94年度士簡字第870 號第一審裁定提起抗
告，本院裁定如下：
    主  文
抗告駁回。
抗告訴訟費用由抗告人負擔。
    理  由
一、按第二審法院認抗告為無理由者，應為駁回之裁定，此觀諸
    民事訴訟法第495 條之1 第1 項準用同法第449 條第1 項之
    規定自明。又上開規定，於對於簡易程序之第一審裁定所為
    之抗告，亦適用之，同法第436 條之1第3項定有明文。
二、原審裁定略以：本件相對人住所地係在臺北市○○區○○路
    2 段224 號，依民事訴訟法第1 條第1 項之規定，自應由臺
    灣臺北地方法院管轄，茲抗告人向無管轄權之本院起訴，顯
    係違誤，爰依職權將本件移送於該管轄法院等語。
三、本件抗告意旨則以：抗告人開設葉地政士事務所於臺北市○
    ○區○○路1 段168 號，於93年3 月15日受相對人委託代辦
    位於臺北縣三芝鄉房地之買賣過戶及其他代辦事項，依民事
    訴訟法第6 條及第10條第2 項規定，得由該事務所所在地之
    法院或不動產所在地之法院管轄等語，並聲明：原裁定廢棄
    。
四、經查：
  (一)按民事訴訟法第6條固規定，對於設有事務所或營業所之人
    ，因關於其事務所或營業所之業務涉訟者，得由該事務所或
    營業所所在地之法院管轄。惟須以設有事務所或營業所之人
    為被告，始足當之（詳參姚瑞光著，民事訴訟法論，第30至
    31頁，78年3 月版）。本件抗告人雖於本院轄區設有葉地政
    士事務所，並因關於其事務所之業務對相對人提起本件訴訟
    ，惟因其為原告，而非被告，自與前揭規定不符，是抗告人
    主張依民事訴訟法第6 條規定，本院就本件訴訟有管轄權等
    語，容有誤會，尚不足採。
  (二)次按因不動產之物權或其分割或經界涉訟者，專屬不動產所
    在地之法院管轄；其他因不動產涉訟者，得由不動產所在地
    之法院管轄，民事訴訟法第10條第1 項、第2 項分別定有明
    文。而所謂「其他因不動產涉訟」，係指除不動產物權或其
    分割或經界涉訟以外有關不動產債權之訴訟（詳參王甲乙、
    楊建華、鄭健才合著，民事訴訟法新論，第23頁，92年8 月
    版）。本件抗告人係基於其與相對人間代辦位於臺北縣三芝
    鄉房地移轉登記之委任關係，訴請相對人給付報酬及代墊費
    用，顯係因單純債之關係涉訟，而非有關不動產債權之訴訟
    ，而與民事訴訟法第10條第2 項規定「其他因不動產涉訟」
    之情形不符，是抗告人主張依上開規定，本院就本件訴訟有
    管轄權等語，亦有誤會，洵不足採。
  (三)綜上所述，原審依民事訴訟法第1 條第1 項、第28條第1 項
    之規定，將本件裁定移轉於被告住所地之臺灣臺北地方法院
    ，洵屬正當。抗告意旨指摘原裁定不當，求予廢棄，為無理
    由，應予駁回其抗告。
三、依民事訴訟法第436 條之1 第3 項、第495 條之1 第3 項、
    第449條第1項、第95條、第78條裁定如主文。
中    華    民    國    95    年    3     月    16    日
                  民事第二庭  審判長法  官  陳介源
                                    法  官  王本源
                                    法  官  張國勳
以上正本證明與原本無異。
本裁定不得抗告。
中    華    民    國    95    年    3     月    20    日
                                    書記官  高郁婷


司法院資訊處製作；財團法人民間司法改革基金會備份。
